【裁判字號】    99,交聲,1590
【裁判日期】    991029
【裁判案由】    違反道路交通管理處罰條例聲明異議
【裁判全文】
臺灣臺北地方法院交通事件裁定        99年度交聲字第1590號
異  議  人
即受處分人  甲○○
上列異議人即受處分人因違反道路交通管理處罰條例案件，對於
臺北市交通事件裁決所中華民國九十九年十月七日所為之處分（
原處分案號：北市裁罰字第裁二二─ＡＴ0000000號），
聲明異議，本院裁定如下：
    主  文
異議駁回。
    理  由
一、按交叉路口十公尺內不得臨時停車，禁止臨時停車處所不得
    停車，道路交通安全規則第一百十一條第一項第二款及第一
    百十二條第一項第一款分別定有明文；又汽車駕駛人在禁止
    臨時停車處所停車者，處新臺幣（下同）六百元以上一千二
    百元以下罰鍰，道路交通管理處罰條例第五十六條第一項第
    一款亦定有明文。
二、本件異議人即受處分人甲○○於民國九十九年九月二十一日
    十一時四十六分許，將其騎乘之車號ＤＬＮ─六九二號輕機
    車臨時停放在臺北市○○路十三巷口（該址路側劃設有禁止
    臨時停車標線），經臺北市政府警察局文山一分局木柵派出
    所員警以拍照之方式採證，並以受處分人有違反前揭道路交
    通管理處罰條例第五十六條第一項第一款規定之行為掣單逕
    行舉發，受處分人於舉發通知單上所載應到案日期（即九十
    九年十一月二日）前向原處分機關提出申訴，經原處分機關
    即臺北市交通事件裁決所函請舉發單位調查結果，仍認受處
    分人有前開違規行為，原處分機關乃依前揭道路交通管理處
    罰條例第五十六條第一項第一款之規定，於九十九年十月七
    日，裁處受處分人罰鍰六百元。
三、本件受處分人固承認其有於前揭時、地停放上開車號機車之
    事實，惟否認有何違反道路交通管理處罰條例之行為，聲明
    異議意旨略以：本人機車確係暫放木柵保儀路十三巷劃有紅
    線路段上，茲因該地段正有新建工程，與木柵傳統市場為鄰
    ，興建工程前劃有機車停車位，動工後塗銷停車位，但警方
    未另覓機車停車位便利市民往市場買菜停車；本人本意為前
    往保儀路上之第一銀行木柵分行，由於此銀行前有六支公車
    停車站牌，適巧兩部公車停在該站牌上，擋住我機車無法停
    放該銀行騎樓內，只好暫停紅線與二腳踏車中間，本人停放
    後，進入銀行詢問事項，約僅四分鐘，即掉頭過馬路欲騎機
    車，當時有位女警在旁便騎機車揚長而去，讓我沒有解釋說
    明的時間云云。
四、經查：
  (一)受處分人駕駛之前開車號機車於前揭時間停放在臺北市○○
    路十三巷口交岔路口十公尺以內之違規事實，為受處分人所
    是認，且有採證照片一張在卷可證，並經原處分機關函轉舉
    發單位臺北市政府警察局文山一分局查覆結果，認為受處分
    人違規停車事實明確，此有該局九十九年九月二十八日北市
    警文一分交字第０九九三一一０四０００號函一份在卷可稽
    。
  (二)受處分人雖辯稱：其僅臨時停車四分鐘云云。惟按「臨時停
    車」係指車輛因上、下人、客，裝卸物品，其引擎未熄火，
    停止時間未滿三分鐘，保持立即行駛之狀態；又「停車」指
    車輛停放於道路兩側或停車場所，而不立即行駛，道路交通
    管理處罰條例第三條第九款、第十款定有明文。查受處分人
    將上開車號機車停放上開路段，引擎已熄火，未保持立即行
    駛狀態乙節，有上開採證照片一張足證，則受處分人上述行
    為確屬違規「停車」行為，而非「臨時停車」，至為灼然，
    況受處分人自承知悉該路段原劃設之停車位均經塗銷，並已
    劃設紅線等情，足見其主觀上明知該路段為禁止停車路段，
    竟仍為上開違規停車行為，益徵其所辯上情，要屬事後卸責
    之詞，均不足採信。
  (三)綜上所述，本件事證明確，受處分人之前開違規行為，堪予
    認定。
四、綜上所述，受處分人確有於禁止臨時停車處所停車之違規行
    為，從而原處分機關依前揭道路交通管理處罰條例第五十六
    條第一項第一款及違反道路交通管理事件統一裁罰基準表之
    規定，裁處受處分人六百元罰鍰，核無違誤，本件異議為無
    理由，應予駁回。
據上論斷，應依道路交通案件處理辦法第十九條，裁定如主文。
中    華    民    國    99    年    10    月    29    日
                  交通法庭      法  官  林怡秀
以上正本證明與原本無異。
如不服本裁定，應於送達後5日內，向本院提出抗告狀。
                                書記官  高心羽
中    華    民    國    99    年    10    月    29    日

司法院資訊處製作；財團法人民間司法改革基金會備份。
